ACORDAO-COMPLETO-2356112

ACÓRDÃO DE RELAÇÃO

ACÓRDÃO DE RELAÇÃO 4040/2019 ATA 20/2019 - SEGUNDA CÂMARA

Acórdão 4040/2019-TCU-Segunda Câmara
Os Ministros do Tribunal de Contas da União, reunidos em Sessão de 2ª Câmara, ACORDAM, por unanimidade, com fundamento nos arts. 1º, V, e 39, I, da Lei nº  8.443, de 1992, c/c os arts. 1º, VIII, 143, II, 259, I, e 260, § 5º, do Regimento Interno do TCU, aprovado pela Resolução nº 246, de 2011, e art. 7º da Resolução TCU nº 206, de 2007, em considerar prejudicadas, por perda de objeto, as apreciações da legalidade, para fins de registro, dos atos de admissão de pessoal relacionados no item 1.1 deste Acórdão, diante da cessação dos efeitos financeiros dos respectivos atos, de acordo com os pareceres emitidos nos autos:
1. Processo TC-Processo 010.968/2019-9 (ATOS DE ADMISSÃO) 
	1.1. Interessados: João Rafael Valentim Silva (CPF XXX.119.047-XX) ; Jonatan Cândido da Silva (CPF XXX.013.214-XX) ; Jonatas Dias Ladeira (CPF XXX.296.498-XX) ; Jonathas Siviero (CPF XXX.018.422-XX) ; Jordao Demétrio Almeida (CPF XXX.108.232-XX) ; José Arnor de Lima Junior (CPF XXX.932.234-XX) ; José Ezequiel Ramos (CPF XXX.393.881-XX) ; João Paulo Paes de Araújo Silva (CPF XXX.175.884-XX) ; Juliana Barroso da Silva (CPF XXX.422.242-XX) ; Juliana Savastano Jacob (CPF XXX.658.582-XX) ; Juliana dos Santos Figueiredo (CPF XXX.002.842-XX) ; Jussilaine Luzia Lyra Guimarães (CPF XXX.350.928-XX) ; Kaise Cristina Soares Ramos (CPF XXX.360.401-XX) ; Klaus Casaro Saturnino (CPF XXX.115.781-XX) ; Laffert Gomes Ferreira da Silva (CPF XXX.823.062-XX) ; Laís Tsuda de Sá (CPF XXX.617.431-XX) ; Landerson Laife Batista Gutierres (CPF XXX.167.072-XX) ; Lanna Fabianny Silva Araújo (CPF XXX.076.002-XX) ; Leomar Pereira da Silva (CPF XXX.440.242-XX) e Leonardo Evangelista Antunes Sodré (CPF XXX.282.912-XX) .
	1.2. Entidade: Fundação Universidade Federal de Rondônia – UNIR.
	1.3. Relator: Ministro-Substituto André Luís de Carvalho.
	1.4. Representante do Ministério Público: Procuradora-Geral Cristina Machado da Costa e Silva.
	1.5. Unidade Técnica: Secretaria de Fiscalização de Pessoal (Sefip) .
	1.6. Representação legal: não há.
	1.7. Determinações/Recomendações/Orientações: não há.

Segunda Câmara

Fundação Universidade Federal de Rondônia - UNIR.

João Rafael Valentim Silva (CPF XXX.119.047-XX); Jonatan Cândido da Silva (CPF XXX.013.214-XX); Jonatas Dias Ladeira (CPF XXX.296.498-XX); Jonathas Siviero (CPF XXX.018.422-XX); Jordao Demétrio Almeida (CPF XXX.108.232-XX); José Arnor de Lima Junior (CPF XXX.932.234-XX); José Ezequiel Ramos (CPF XXX.393.881-XX); João Paulo Paes de Araújo Silva (CPF XXX.175.884-XX); Juliana Barroso da Silva (CPF XXX.422.242-XX); Juliana Savastano Jacob (CPF XXX.658.582-XX); Juliana dos Santos Figueiredo (CPF XXX.002.842-XX); Jussilaine Luzia Lyra Guimarães (CPF XXX.350.928-XX); Kaise Cristina Soares Ramos (CPF XXX.360.401-XX); Klaus Casaro Saturnino (CPF XXX.115.781-XX); Laffert Gomes Ferreira da Silva (CPF XXX.823.062-XX); Laís Tsuda de Sá (CPF XXX.617.431-XX); Landerson Laife Batista Gutierres (CPF XXX.167.072-XX); Lanna Fabianny Silva Araújo (CPF XXX.076.002-XX); Leomar Pereira da Silva (CPF XXX.440.242-XX) e Leonardo Evangelista Antunes Sodré (CPF XXX.282.912-XX).

ANDRÉ DE CARVALHO

não há.

ATOS DE ADMISSÃO (ADS)

Secretaria de Fiscalização de Pessoal (Sefip).